【裁判字號】    90,易,111
【裁判日期】    900425
【裁判案由】    竊盜
【裁判全文】
臺灣雲林地方法院刑事判決
    公  訴  人  臺灣雲林地方法院檢察署檢察官
    被      告  乙○○
右列被告因竊盜案件，經檢察官提起公訴（九十年度偵字第三五號），本院判決如左
：
    主  文
乙○○竊盜，處拘役伍拾玖日，如易科罰金以佰元折算壹日。
黏於扣案佰元紙鈔上之雙面膠帶壹只，沒收之。
    事  實
一、乙○○曾因竊盜案件，經臺灣高等法院臺南分院於民國八十七年四月七日以八十
    七年度上易字第四八四號判處有期徒刑八月，緩刑四年確定，現緩刑中，仍不思
    悔改，意圖為自己不法之所有，於八十九年十二月十一日十六時許，駕駛車牌號
    碼ＵＷ─四一一八號紅色蘭吉雅自用小客車，至雲林縣斗六市○○路六○○巷內
    之福德宮內，乘該福德宮當時之管理人涂王麗珍不在場之際，以自備之雙面膠帶
    黏住宮內香柱之末端，再將該柱香從宮內賽錢箱（內有現金新臺幣「下同」七百
    二十五元，其中一百元紙鈔四紙、五十元紙鈔一紙、餘為硬幣）上方之洞口伸入
    ，藉由雙面膠之黏性，將賽錢箱內之一紙一百元紙鈔黏著，並吊出箱外置於自己
    實力支配之下，而竊取他人之動產，得手後適為涂王麗珍之女涂朱玲當場發現而
    質問之，乙○○見事跡敗露，為掩飾竊行，始將該紙一百元紙鈔塞回該賽錢箱內
    ，並虛應涂朱玲停於宮外之車牌號碼ＵＷ─四一一八號自用小客車非其所有後，
    即迅速駕駛該車輛逃離現場，嗣經涂朱玲記下車牌號碼後，報警循線查獲，並自
    前述賽錢箱內取出黏有雙面膠之一百元紙鈔一紙扣案。
二、案經雲林縣警察局斗六分局移送臺灣雲林地方法院檢察署檢察官偵查起訴。
    理  由
一、前開事實，訊據被告乙○○矢口否認行竊，仍辯稱：他是去拜拜，因投入賽錢箱
    之五十元紙鈔卡住，他才用香柱欲將之撥入。經查，被告以雙面膠帶黏住福德宮
    宮內香柱之末端，再將該柱香伸入宮內賽錢箱內上下抽動，而黏住箱內一紙一百
    元紙鈔並吊出箱外之事實，業據證人涂朱玲於警察局警訊時及檢察官偵查中證述
    屬實，其於警察局證述：我到福德宮時，就看到乙○○站在福德宮內賽錢箱旁，
    而且站很久，我就在他後面看他在做什麼，就發現乙○○正拿著一柱香，香上黏
    著雙面膠，插入賽錢箱內上下抽動，而且黏起一紙一百元的紙鈔；當時乙○○正
    用香黏起賽錢箱之現金紙鈔一百元，且用手從賽錢箱上之孔洞拿住紙鈔，乙○○
    發現我才又把紙鈔塞入賽錢箱內等語，又於偵查中結證證稱：有看見被告在抽黏
    的過程，我在他後面觀察十幾秒，看到他抽出鈔票時才喝阻他的等語，而涂朱玲
    回家後告訴涂王麗珍被告竊盜之情節，經涂王麗珍至福德宮內，打開宮內賽錢箱
    ，發現內有黏著雙面膠帶之一百元紙鈔一紙，亦據證人涂王麗珍於警察局證述詳
    實，復有黏著雙面膠之一百元鈔票一紙扣案可證，核證人涂朱玲係依親眼目睹之
    情，敘述被告當時之行舉，顯無誤指之虞，而證人涂朱玲所指之人確為被告，為
    被告所不否認，並經證人涂朱玲指認無訛，查以證人涂朱玲所述之情，被告當時
    以香柱上下抽動，並黏住百元紙鈔吊出箱外，已非單純以香柱撥入卡在賽錢箱洞
    口紙鈔之行為，自然非一般香客應為之舉，被告上述所辯，已悖常理，無可採信
    ，況且當時被告若非從事逾越一般人常規之搜取行為，行跡可疑，證人涂朱玲主
    觀上自不能意識有異，而於返家之後尚且告訴涂王麗珍該福德宮內賽錢箱紙鈔被
    竊盜之情，涂王麗珍亦無須馬上前往福德宮內，檢查賽錢箱，何況該賽錢箱內真
    有黏著雙面膠帶之一百元鈔票一紙，涂王麗珍之證述又與證人涂朱玲所述之上情
    相吻合，該百元紙鈔不會無端黏上膠帶，推從證人涂朱玲發現被告異狀以至涂王
    麗珍開箱查驗，時間有限，可能動過所述賽錢箱者，僅涂朱玲、涂王麗珍與被告
    三人，而涂朱玲、涂王麗珍為該福德宮之管理相關人，與被告既不認識，亦無仇
    隙，沒有理由動手造假誣陷，是百元鈔票黏上雙面膠帶，應出於被告所為，適可
    排除證人誤指之顧慮，併足證明被告黏貼之事實，再稽，車牌號碼ＵＷ─四一一
    八號自用小客車，屬被告所有，並為其當日所駕駛停放在福德宮外之車輛無誤，
    已經被告供明在卷，且有車輛藉作業系統查詢認可資料表一紙在卷可佐，何以涂
    朱玲當場質問被告時，被告竟回應該車輛非其所有，究其用意，無非是作賊心虛
    ，恐事跡敗露，遭受追查而已，焉有第二種解釋之可能。至於被告所言該賽錢箱
    投入紙鈔時，有被卡住之情事，經本院於九十年三月二十二日十時許，到現場實
    際勘查，被告自己試投三次，均能順利投入，無卡住之情況，而本院法官當場投
    入百元紙鈔一紙，亦同可順利投入，未被卡住，另該賽錢箱是在一、二年前改裝
    的，一直保持此順利投入狀態，未曾改變，有在場證人甲○○可證，以上有本院
    勘驗筆錄一紙在卷可查，是被告上開投入紙鈔曾被卡住之言，仍無可信。本件事
    證明確，被告偷竊犯行可以認定，應依法論罪科刑。
二、核被告乙○○所為，係犯刑法第三百二十條第一項之竊盜罪。被告縱因被人發現
    而將已竊得之百元紙鈔置回，亦不影響其犯行之成立，在此敘明。爰審酌被告犯
    罪動機起於因一時貪念、目的在於取得財物、有竊盜素行、所竊得金錢數額僅一
    百元、事後因被發覺而放回原處及犯罪後依然否認之態度等一切情狀，量處如主
    文所示之刑，併諭知易科罰金之折算標準。諭知易科罰金部分，被告行為後，刑
    法第四十一條業於九十年一月四日修正，並於同年月十日公布施行，是得易科罰
    金之適用範圍，被告行為後法律已有變更，依刑法第二條第一項規定，應適用最
    有利於行為人之法律，而就其所犯能否易科罰金經比較結果，以修正後之規定有
    利於被告，依刑法第二條第一項前段規定，自應適用修正後之規定為之。又黏於
    扣案百元紙鈔上之雙面膠帶一只，為被告所有供犯罪所用之物，雖被告否認，惟
    仍可認定，已如前述，爰依刑法第三十八條第一項第二款規定，宣告沒收之，至
    於扣案之百元紙鈔，非被告所有，不予沒收，應可發還，併此敘明。
據上論斷，應依刑事訴訟法第二百九十九條第一項前段，刑法第二條第一項前段、第
三百二十條第一項、第四十一條第一項前段、第三十八條第一項第二款，罰金罰鍰提
高標準條例第一條前段、第二條，判決如主文。
本案經檢察官劉海倫到庭執行職務。
中      華      民      國      九十    年    四    月      二十五      日
                                臺灣雲林地方法院刑事第二庭
                                    法  官    吳  福  森
右正本證明與原本無異。
如不服本判決，應於判決送達後十日內向本院提出上訴狀( 應附繕本 )。
                                    書記官    李  松  坤
附錄本案論罪科刑法條：
刑法第三百二十條第一項：意圖為自己或第三人不法之所有，而竊取他人之動產者，
                        為竊盜罪，處五年以下有期徒刑、拘役或五百元以下罰金
                        。
中      華      民      國      九十    年    四    月      二十五      日


司法院資訊處製作；財團法人民間司法改革基金會備份。
